# 售后回租递延收益的摊销

提问人：1091 时间：2015-01-21 16:34:46
公司投资性房地产采用公允价值模式计量，本年用投资性房地产中部分设备进行售后租回，在出售时确认的递延收益-未实现融资租赁收益如何进行处理？准则上说按照折旧进度摊销入成本，但是投资性房地产采用公允价值计量，不提折旧，各位，看如何摊销较为合理？

回答人：chenyiwei
这种情况下传统的售后回租构成融资租赁的会计模式不适用。直接按照所收到的款项净额确认为一项以资产为抵押的长期借款，后续支付租金看作还本付息即可，不涉及作为抵押的资产的会计处理。